臺灣臺中地方法院民事裁定
111年度中簡聲字第87號
聲  請  人  雷瑞良  


相  對  人  元大商業銀行股份有限公司



法定代理人  翁  健  
上列當事人間聲請停止執行事件，本院裁定如下：
    主      文
聲請駁回。
聲請費用由聲請人負擔。
    理      由
一、聲請意旨略以：本件相對人前於民國90年間就兩造間返還借
    款案件，聲請拍賣原債務所設定之不動產，則相對人之抵押
    權業已消滅；惟相對人竟又於111 年6 月13日對聲請人所申
    設中華郵政股份有限公司沙鹿郵局、00000000000000號帳戶
    、金額為新臺幣（下同）450,503元之存款債權為扣押，然
    該部分債權應已罹於15年之時效而消滅，是上開之強制執行
    程序應予以撤銷，是若未停止執行，勢將致聲請人受有相當
    之損害，為此聲請鈞院裁定系爭執行事件於本案訴訟終結
二、按強制執行程序開始後，除法律另有規定外，不停止執行；
    有回復原狀之聲請或提起再審或異議之訴，或對於和解為繼
    續審判之請求，或提起宣告調解無效之訴，撤銷調解之訴，
    或對於法院依強制執行法第4 條第1 項第5 款之裁定提起抗
    告時，法院依必要情形，或依聲請定一相當並確實擔保，得
    為停止強制執行之裁定，強制執行法第18條第2 項定有明文
    。惟所謂「強制執行程序開始」，係指強制執行事件繫屬於
    執行法院後終止前而言，又所謂「停止執行」乃指開始之執
    行程序因法定原因發生暫不續行之狀態，故必在強制執行事
    件仍繫屬於法院，始有停止執行可言。復按就債務人對第三
    債務人（下稱第三人）金錢債權之執行，執行法院固應發扣
    押命令禁止債務人收取或為其他處分及禁止第三人向債務人
    清償，並得詢問債權人意見，以命令許債權人收取（收取命
    令），或將該債權移轉於債權人（移轉命令）；如認為適當
    時，得命第三人向執行法院支付轉給債權人（支付轉給命令
    ），或將扣押之金錢債權拍賣或變賣，以價金清償債權。惟
    若以移轉命令將扣押之金錢債權，依券面額移轉於債權人代
    替金錢支付者，該扣押之債權因移轉命令，已由債務人移轉
    與債權人，其性質與民法之債權讓與並無不同，該移轉命令
    自應於送達第三人時發生效力，強制執行法第118 條第2 項
    亦有明文，債務人亦於此時喪失其對第三人之債權人地位，
    而由執行債權人於移轉範圍內取得對第三人之債權人地位而
    成為該債權主體，該部分執行程序即告終結。是強制執行程
    序開始後，以不停止執行為原則，縱使債務人聲明願供擔保
    停止執行，仍須法院認為有必要者，始得裁定停止執行。然
    所謂強制執行之停止，解釋上自應於強制執行程序尚未終結
    前始得為之，已終結之執行程序，即無所謂停止可言。
三、查本件聲請人所主張之事實，經本院調閱系爭執行事件卷宗
    核閱結果，查知系爭執行事件於111 年6 月13日核發執行命
    令禁止聲請人收取對第三人沙鹿郵局之存款債權或為其他處
    分，並禁止第三人對聲請人為清償後，嗣已於111 年7 月27
    日以中院平111 司執助辰字第2693號執行命令將所扣得之聲
    請人沙鹿郵局存款債權416,351 元移轉於相對人，且該移轉
    命令業已於111 年7 月29日送達沙鹿郵局而生效，故聲請人
    於沙鹿郵局之存款債權416,351元已移轉於相對人，而生清
    償效力。準此，系爭執行事件對聲請人之強制執行程序均已
    終結在案，聲請人遲至111 年8 月11日始具狀聲請停止執行
    ，在客觀上已無停止執行之實益甚明。從而，聲請人聲請裁
    定供擔保後停止執行，核無必要，本件聲請無從准許，應予
    駁回。
四、依強制執行法第30條之1 、民事訴訟法第95條、第78條，裁
    定如主文。　　
中　　華　　民　　國　　111 　年　　8 　　月　　 31　日
                  臺灣臺中地方法院臺中簡易庭
                              法　官　陳航代
以上正本係照原本作成。
如不服本裁定，應於送達後10日內，向本院提出抗告狀及表明抗
告理由，並繳納抗告費新臺幣1,000 元。
中　　華　　民　　國　　111 　年　　9 　　月　　2 　　日
                              書記官  陳羿方